臺灣桃園地方法院民事裁定
                                  110年度消債更字第349號
聲  請  人
即  債務人  吳鈺婕即吳惠君
                       住桃園市○○區○○○路○段00巷00   弄0號0樓0室
代  理  人  朱陳筠律師(法扶律師)
上列聲請人因消費者債務清理條例事件，聲請更生，本院裁定如
下：
    主  文
債務人吳鈺婕即吳惠君自民國111年3月4日下午5 時起開始更生
程序。
命司法事務官進行本件更生程序。
    理  由
一、按債務人不能清償債務或有不能清償之虞者，得依本條例所
    定更生或清算程序，清理其債務；債務人無擔保或無優先權
    之本金及利息債務總額未逾新臺幣（下同）1,200萬元者，
    於法院裁定開始清算程序或宣告破產前，得向法院聲請更生
    ；債務人對於金融機構負債務者，在聲請更生或清算前，應
    向最大債權金融機構請求協商債務清償方案，或向其住、居
    所地之法院或鄉、鎮、市、區調解委員會聲請債務清理之調
    解，消費者債務清理條例（下稱消債條例）第3條、第42條
    第1項、第151條第1項定有明文。次按法院開始更生程序之
    裁定，應載明其年、月、日、時，並即時發生效力；法院裁
    定開始更生或清算程序後，得命司法事務官進行更生或清算
    程序；必要時，得選任律師、會計師或其他適當之自然人或
    法人一人為監督人或管理人，消債條例第45條第1項、第16
    條第1項分別定有明文。　　
二、聲請意旨略以：聲請人前積欠金融機構債務無法清償，於民
    國110年4月1日聲請消費者債務清理法院前置調解，嗣經司
    法事務官於110年7月26日開立調解不成立證明書。又聲請人
    之無擔保或無優先權之債務總額為4,976,304元，且未經法
    院裁定開始清算程序或宣告破產，爰聲請裁定准予更生等語
    。
三、經查：
（一）關於前置協商之要件：聲請人前於110年4月1日向本院聲
      請消費者債務清理之調解，因無力清償債務以致調解不成
      立等情，有本院調解不成立證明書及財團法人金融聯合徵
      信中心查詢當事人綜合信用報告回覆書等件附卷可按（本
      院110年度司消債調字第174號卷〈下稱調解卷〉16至23頁、
      118頁），並經本院調取前開調解卷宗核閱屬實，堪可屬
      實。
（二）關於聲請人之債務總額：聲請人雖陳報其無擔保或無優先
      權債務總額為4,976,304元（調解卷5頁），然依債權人之
      陳報（調解卷69至83頁、90至101頁、114 至116頁；本院
      卷59頁、87頁至97頁），其中法務部行政執行署4,000元
      部分，經聲請人陳報業已繳清，另桃園市政府水務局違反
      土地保持法罰鍰105,000元部分為同名同姓之誤載，故實
      為8,659,269元（計算式：1,583,137元＋2,458,575元＋1,7
      94,557元＋13,886元＋1,018,793元＋613,960元＋565,917 元
      ＋119,343元＋491,101 元＝8,659,269元），本院認應以該
      金額為其債務總額。
（三）關於聲請人之財產及收入：聲請人除機車1輛及名下尚有1
      份保單外，並無其餘財產，有聲請人提出之全國財產稅總
      歸戶財產查詢清單、行車執照、三商美邦人壽保險費繳費
      明細在卷可佐（調解卷24、34頁、44至50頁；本院卷23頁
      ）；就收入部分，聲請人於調解程序時，雖切結其每月收
      入為28,200元，然依其陳報聲請調解前二年收入情形，10
      8年3至12月並無收入；109年1至12月之收入合計為41,306
      元；110年1至2月僅有2月份收入18,720元（調解卷10頁及
      同頁背面、28頁），足見聲請人之收入極不穩定。聲請人
      於本件更生程序則稱其於110年3、4月在建豐科技公司（
      下稱建豐公司）擔任低溫物流理貨員，同年5月因疫情影
      響而無工作，6月至中壢夜市打零工，7月擔任物流理貨員
      ，自110年8月始回到建豐公司工作，此期間每月薪資約15
      ,000元至27,000元不等，核與聲請人提出108至109年度綜
      合所得稅各類所得資料清單、勞工保險被保險人投保資料
      表、收入切結書、薪資表等件大致相符（調解卷25頁、28
      頁、30至33頁、87至87頁背面；本院卷21至27頁），而以
      聲請人於110年3至10月計算平均薪資為19,000元【計算式
      ：（25,000元＋25,000元＋0元＋15,000元＋27,000元＋19,000
      元＋16,000元＋25,000）÷8＝19,000元】，此平均薪資應較
      符合聲請人目前實際每月收入情形，此外經本院查無聲請
      人其他收入資料，故本院認以19,000元列計其每月收入為
      適當。
（四）關於聲請人之必要支出：聲請人陳報其每月必要生活費用
      為18,337元，本院審酌桃園市110年度平均每人每月最低
      生活費、聲請人之經濟及家庭生活狀況等情，認聲請人陳
      報之金額尚屬適當，是聲請人每月必要生活費用應以18,3
      37元列計。
（五）聲請人現每月所得收入約為19,000元，扣除其必要支出18
      ,337元，剩餘663元（計算式：19,000元－18,337元＝663元
      ）。而聲請人現年43歲（68年次），距勞工強制退休年齡
      （65歲），尚約22年，是審酌聲請人目前之收支狀況，及
      積欠債務之利息或違約金仍在增加中等情況，堪認聲請人
      之收入及財產狀況，有藉助更生制度調整其與債權人間權
      利義務關係之必要，自應許聲請人得藉由更生程序清理債
      務。
四、綜上所述，聲請人係消費者，已達不能清償債務之程度，經
    消費者債務清理調解不成立，復查無消債條例第6條第3項、
    第8條或第46條各款所定應駁回更生聲請之事由。從而，本
    件聲請於法有據，應予准許，並依同條例第16條第1項規定
    ，命司法事務官進行更生程序。　　
五、本院裁定准許開始更生程序，俾使聲請人得以重建經濟生活
    ，惟本裁定不生免責效力，須聲請人於更生程序中與債權人
    協定更生方案，並持續履行，始能依消債條例第73條免責，
    附此敘明。　　
中　　華　　民　　國　　111 　年　　3 　　月　　4 　　日
                     民事第二庭 法  官  林其玄
以上正本係照原本作成。
本件裁定不得抗告。
本裁定業已於111年3月4日下午5時整公告。
中　　華　　民　　國　　111 　年　　3 　　月　　4 　　日
                                書記官　謝宛橙